【裁判字號】    99,易,3053
【裁判日期】    991001
【裁判案由】    竊盜
【裁判全文】
臺灣臺中地方法院刑事判決              99年度易字第3053號
公  訴  人  臺灣臺中地方法院檢察署檢察官
被      告  丙○○
上列被告因竊盜案件，經檢察官提起公訴（99年度偵緝字第1630
號），本院判決如下：
    主    文
本件公訴不受理。
    理    由
一、公訴意旨詳如附件起訴書所載。
二、按同一案件繫屬於有管轄權之數法院者，由繫屬在先之法院
    審判之。又依刑事訴訟法第8條之規定不得為審判者，應諭
    知不受理之判決，並得不經言詞辯論為之，刑事訴訟法第8
    條前段、第303條第7款、第307條，分別定有明文。
三、查本件被告丙○○被訴意圖為自己不法所有，於民國97年11
    月27日上午8時30分至晚上7時間某時，在臺中市○區○○里
    ○○○路1段545號被害人乙○○住處，以不詳方法侵入其內
    竊取PRADA黑色手提包等財物，得手後隨即逃離現場之犯罪
    事實，因涉犯竊盜罪嫌，前經臺灣臺北地方法院檢察署檢察
    官以99年度偵字第3162、4918、5491號提起公訴（即該起訴
    書犯罪事實欄所引附表編號10所載之犯罪事實），而於99年
    6月22日繫屬於臺灣臺北地方法院，經該院以99年度易字第1
    742號審理，並已辯論終結定於99年10月11日宣判而尚未判
    決確定，有臺灣高等法院前案紀錄表、臺灣臺北地方法院檢
    察署99年度偵字第3162、4918、5491號起訴書及本院電話紀
    錄表各1份在卷可參。而本件與前揭提起公訴之案件，係被
    告及犯罪事實均屬同一之事實上同一案件關係。是公訴人就
    同一案件，向本院重行起訴，並於99年9月17日始繫屬於本
    院，本案繫屬在後，依照上開說明，本件爰不經言詞辯論，
    逕為諭知不受理之判決。
據上論斷，應依刑事訴訟法第303條第7款、第307條，判決如主
文。
中    華    民    國    99    年    10    月    1     日
                  刑事第十四庭  法  官  許月馨
以上正本證明與原本無異。
如不服本判決應於收受送達後10日內向本院提出上訴書狀，並應
敘述具體理由；其未敘述上訴理由者，應於上訴期間屆滿後20日
內向本院補提理由書（均須按他造當事人之人數附繕本）「切勿
逕送上級法院」。
                                書記官  黃美雲
中    華    民    國    99    年    10    月    1     日
附件：                                              敬股
臺灣臺中地方法院檢察署檢察官起訴書                  攝股
                                    99年度偵緝字第1630號
    被      告  丙○○  男  33歲（民國○○年○月○日生）
                        住臺北縣新店市○○里○○路42巷30
                          弄4號
                        國民身分證統一編號：Ｚ000000000號
上列被告因竊盜案件，業經偵查終結，認應提起公訴，茲將犯罪
事實及證據並所犯法條分敘如下：
        犯罪事實
一、丙○○基於意圖為自己不法所有之竊盜犯意，於民國97年11
    月27日上午8時30分至晚上7時間某時，在臺中市○區○○里
    ○○○路1段545號乙○○之住處，利用不明工具破壞該處住
    宅之後門門鎖之安全設備後侵入其內（侵入住宅部分，未據
    告訴），竊取PRADA黑色手提包1只、ACER牌筆記型電腦1 臺
    、BENQ牌筆記型電腦1臺、黃金戒指3枚，黃金領帶夾1 只、
    金飾耳環3對、玫瑰墜子1只、觀世音墜子4只（3大只、1 小
    只）、男用鑽戒1只、鑲紅寶石女用鑽戒1只、項鍊1 條、國
    際牌數位相機1部、PENTAX相機1部、PRADA金黃色側背包1只
    、BALLY黑色側背包1只、LV方型書包1只、GUCCI鑰匙包1 只
    、HEDGREN米黃色後背包1 只、HEDGREN暗紅色電腦背包、SO
    NY燒錄機1部、精工牌手錶3只（男用2只、女用1 只）、OCE
    ANUS男用手錶1只、SHARP手機1支、MOTOROLA手機1支、新臺
    幣約15萬元得手。後經乙○○報案，經警至現場採證，而在
    上址廚房桌子上之蠻牛飲料瓶口所採集之DNA-STR 型別與丙
    ○○之DNA-STR相符，因而查獲。
二、案經臺中市警察局第三分局報告偵辦。
        證據並所犯法條
一、訊據被告丙○○矢口否認有何上揭犯行，辯稱：伊沒有去過
    案發現場云云。惟查：臺中市○區○○里○○○路○段545號
    ，確實於上揭時間，遭人以破壞門鎖之方式侵入，並失竊前
    揭物品等情，業據被害人乙○○於警詢時指述綦詳。又警方
    於案發現場之廚房桌子上之蠻牛飲料瓶口所採集之 DNA-STR
    型別，與被告前因涉及車號4692-QA 自小客車竊盜案件偵辦
    時所送驗之DNA-STR 型別相符，此亦有內政部警政署刑事警
    察局99年1月21日刑醫字第0990010454號鑑驗書1份存卷可按
    。且檢驗出被告DNA-STR 型別之蠻牛飲料瓶，又係放置在被
    害人廚房之桌子上。據上，已堪認定被告即係當天入侵該住
    宅行竊之人。被告上開辯解，顯係卸責之詞，不足採信。此
    外，並有現場照片16張、刑事案件證物採驗紀錄表在卷足資
    佐證，本件事證明確，被告竊盜犯嫌，已堪認定。
二、核被告丙○○所為，係犯刑法第321條第1項第2 款之加重竊
    盜罪。
三、依刑事訴訟法第251條第1項提起公訴。
    此  致
臺灣臺中地方法院
中    華    民    國    99    年    8     月    27    日
                              檢  察  官  甲  ○  ○
本件正本證明與原本無異
中    華    民    國    99    年    9     月    10    日
                              書  記  官  李      丹
所犯法條：
刑法第321條第1項第2款
（加重竊盜罪）
犯竊盜罪而有左列情形之一者，處 6 月以上、 5 年以下有期徒
刑：
二、毀越門扇、牆垣或其他安全設備而犯之者。

司法院資訊處製作；財團法人民間司法改革基金會備份。
